【裁判字號】    89,訴,244
【裁判日期】    890327
【裁判案由】    妨害自由等
【裁判全文】
臺灣桃園地方法院刑事判決              八十九年度訴字第二四四號
    公訴人  臺灣桃園地方法院檢察署檢察官
    被  告  戊○○
    選任辯護人  己○○
    選任辯護人  壬○○
右列被告因妨害自由等案件，經檢察官提起公訴( 八十八年度偵字第九０九五號 )，
本院判決如左︰
    主  文
戊○○無罪。
    理  由
一、公訴意旨略此：被告戊○○因不滿丁○○積欠其工程款遲不付款，經法院准予對
    本票強制執行後仍置之不理，竟夥同另二名姓名年籍住所均不詳之成年男子，於
    民國八十八年一月十六日晚上九時許駕駛自小客車，在桃園縣大溪鎮○○里○○
    街一三五號三樓丁○○家門口，共同將丁○○押上車並載至桃園縣大園鄉海邊後
    ，由戊○○及其中一名另子將丁○○押下車並繼續押著，另一名另子則手持鋁棒
    毆打丁○○，致丁○○受有左膝及左髖部挫傷、前胸擦傷之傷害。經丁○○告
    訴，認被告涉有刑法第三百零二條第一項、第二百七十七條第一項之罪嫌云云。
二、按犯罪事實應依証據認定之，無証據不得推定其犯罪事實，刑事訴訟法第一百五
    十四條定有明文。告訴人之告訴，係以使被告受刑事追訴為目的，是其陳述是否
    與事實相符，仍應調查其他証據以資審認。被害人之陳述如尚有瑕庛，在未究明
    前，遽採為論科刑之依據，即難謂適法。（最高法院五十二年台上字第一三００
    號，六十一年台上字第三０九九號判例參照）公訴意旨認被告涉有前開罪嫌，無
    非以告訴人（即被害人）丁○○之指訴，診斷証明書一紙及被告之弟辛○○所稱
    其到被告家看電視，未看到被告云云資為論據。被告於警訊、偵審中紿終堅決否
    認有前開犯行，辯稱：八十八年一月十六日白天到內壢工作，傍晚（下午）六時
    回家，當晚七時多，七在老家門口見到我母親，當晚七時多到我四叔庚○○家，
    談房間做窗廉之事，到晚上九時多回家，於晚上十時多就寢，未再外，出當晚絕
    未到被害人家等語。經查(一)告訴人於警訊係指稱為被告及其弟辛○○及另一不詳
    姓名男子強押至大園海邊毆打成傷，將其一人留在海邊，其直至隔天早上才過至
    馬路叫車回家云云，於八十八年八月十日偵查中告訴人則稱：當天晚上我下班就
    回家，他們看到我就強押我上車，我母在三樓門梯口有看到。．．．後來他們就
    走了，我找不到路，問路人往大園怎麼走，結困我往反才向走。約凌晨五、六時
    ，我打電話給我姑丈甲○○。．．．我坐計程車回家，向母親拿錢。辛○○不是
    押我之人云云。於八十八年八月二十七日偵查中告訴人則稱八十八年一月十六日
    沒有去工作，因週六、週日都休息。．．．．早上五時多打公共電話，．．回到
    家向母親拿錢。．．．我就到姑丈家，約（下午）一時多，十八日早上七、八時
    去驗傷云云。但不是辛○○，我母親有從窗戶看見我被人帶走，銀色喜美車，車
    號車型沒看清楚，他們到我家是晚上九時多，打我是在半個鐘頭後，打完就開車
    走了，走到凌晨三、四時才到大園街上，五時多，打電話給我姑丈，坐計程車回
    家，下午二、三時，我姑丈打電話給我父親，我父親先回平鎮家，七、八時才在
    警局與我們會合。下午二、三時，我母也有去我姑丈家，後來我們一起去警局云
    云。其先後所述八十八年一月十六日當日是否有外出工作﹖辛○○是否參與將其
    押走之人﹖其是否往大園方向走﹖或往反方向走﹖矛盾不一，已難採信。(二)証人
    即告訴人之姑丈甲○○於偵查中稱：早上五、六時打電話給我，．．．天亮後他
    就來我家，．．．打電話給我當天，我還有他父母一起去報警云云。証人即告之
    之父丙○○於偵查中稱我妹即甲○○之妻打電話給我，告訴我告訴人被打的是當
    天十一時多，我下午五時下山，回家見到告訴人受傷，第三天我帶告訴到派出所
    （嗣又更正係星期六晚上驗傷云云，丙○○於本院訊問時稱：八十八年一月十七
    日早上九時多，我妹妹打電話給我，說我小孩被三個人押走。我直接去甲○○家
    ，沒有回大溪家，也未回平鎮家，在甲○○家碰到告訴人及我妻後，我們才和甲○○一起去報案云云。証人即告訴人之母乙○○○於本院証稱我沒有看見告訴人
    被何人帶走，隔天早上六時，甲○○扛電話給我，說告訴人被人押，告訴人是
    先到他姑丈那裏，怕別人再來找他，我十七日下午五時多到甲○○家找，他是先
    回他姑丈家後再回來，我先生是在分局與我們會合云云。証人甲○○、丙○○、
    乙○○○並未見聞本件事實經過，所稱告訴被押走毆打之事，或係由告訴人或由
    他人輾轉傳聞而來，並不能証明被告係被何人押走、毆打。且其三人與告訴人彼
    此間所述乙○○○是否見及告訴人被押走﹖告訴人何時打電話﹖告訴人究係先返
    回自己家中或先至其姑丈家﹖告訴人何時至其姑丈家﹖丙○○何時經電話通知告
    訴人受傷﹖丙○○自巴陵下山後究係先返回其家中，抑國甲○○至家中與告訴人
    等會合，或逕在派出所與告訴人會合，均扞格不一，其等証言，自難以採信。(三)
    被告係住於桃園縣大園鄉和平村三鄰十八之三號，而其弟辛○○、許清淵則係與
    其母許陳阿住於同村二十二之一號，並非住於同一處所，且被告住處共有一、
    二樓共二址多個廳房等並據証人江金玲、辛○○述明，則証人辛○○於警訊、偵
    查中稱當冕曾到被告家，未見到被告等情，亦與被告一再所述當晚未見到其弟許
    錦杉相符。被告與其弟辛○○既非同住一處，且被告住處
三、據上論斷，應依刑事訴訟法第二百九十九條第一項前段、刑法第二百八十九條第
    一項、第四十二條第二項、戡亂時期罰金罰鍰提高標準條例第一條前段、第二條
    第一項判決如主文。
本案經檢察官口口口口到庭執行職務。
中      華      民      國      八十        年    口口    月    口口    日
                                  臺灣桃園地方法院刑事第口庭
                                      法  官    口  口  口
右正本證明與原本無異
如不服本判決書應於送達後十日內向本院提出上訴狀
                                   書記官    口  口  口
中      華      民      國      八十        年    口口    月    口口    日


司法院資訊處製作；財團法人民間司法改革基金會備份。
